【裁判字號】    89,訴,1009
【裁判日期】    900808
【裁判案由】    偽造文書等
【裁判全文】
臺灣板橋地方法院刑事判決                        八十九年度訴字第一九號
    公  訴  人  臺灣板橋地方法院檢察署檢察官
    被      告  丁○○
右列被告因偽造文書等案件，經檢察官提起公訴（八十八年度偵字第四九二０、四九
二一、一三八四五、一三五一六號），本院判決如左：
    主  文
丁○○連續竊盜，累犯，處有期徒刑伍月，如易科罰金，以參佰元折算壹日。
    事  實
一、丁○○曾於民國八十五年間因妨害自由案件，經臺灣臺北地方法院以八十五年度
    訴字第一二七０號判決判處有期徒刑四月，緩刑三年確定，嗣因違反麻醉藥品管
    理條例案件，經本院以八十五年度易字第六三八九號判決判處有期徒刑三月確定
    ，並經臺灣臺北地方法院裁定撤銷上開緩刑宣告，又於八十六年間因違反麻醉藥
    品管理條例案件，經臺灣臺北地方法院以八十六年度易字第六三五號判決判處有
    期徒刑六月確定，經合併執行而於八十七年五月十一日縮刑期滿執行完畢，猶不
    知悔改，竟基於概括之犯意，意圖為自己不法之所有，於八十七年六月八日在臺
    北縣新莊市某處，竊取丙○○所有美國運通銀行信用卡（卡號000000000000000
    ）及台新國際商業銀行信用卡（卡號0000000000000000）各一張，而於同年七、
    八月間某日，在臺北縣中和市○○路一五一巷二號前將上開竊得之信用卡二張交
    付予戊○○（俟到案後另結）收受，復於八十八年一月二十八日十四時許（起訴
    書誤載為下午四時許），在臺北市○○路○段六十四號六樓，竊取何官翠眉所有
    美國銀行信用卡一張（卡號0000000000000000）及乙○○所有慶豐銀行信用卡一
    張（卡號0000000000000000，起訴書誤載為何官翠眉所有）、國民身分證一張得
    手，並將竊得之上開美國銀行信用卡及慶豐銀行信用卡交付予戊○○收受。嗣於
    八十八年二月十三日二十時許，經警在臺北縣新莊市○○街十五巷一號二樓查獲
    丁○○及戊○○，並當場自丁○○身上扣得上開乙○○之國民身分證，另自戊○○身上扣得上開丙○○之信用卡二張及己○○等人被竊之信用卡共十張。
二、案經臺北縣警察局新莊分局報請台灣板橋地方法院檢察署檢察官偵查起訴。
    理  由
一、訊據被告丁○○矢口否認有何竊盜犯行，辯稱丙○○的信用卡是撿到的，不是偷
    的，而乙○○的身分證是他在伊朋友家遺失的，伊一直要找時間通知他，可是都
    沒有聯絡上，才放在身上，並不是偷的云云。經查：丙○○所有之美國運通銀行
    信用卡（卡號000000000000000）及台新國際商業銀行信用卡（卡號00000000000
    00000）各一張，係於八十七年六月八日在臺北縣新莊市某處被竊一節，業據被
    害人丙○○於警訊中指述綦詳（詳臺灣板橋地方法院檢察署八十八年度偵字第一
    三八四五號偵查卷第八十九頁反面），並有臺北縣警察局贓物認領保管單一紙在
    卷可憑（附於上開案卷第九十頁）；另何官翠眉所有之美國銀行信用卡一張（卡
    號0000000000000000）及乙○○所有慶豐銀行信用卡一張（卡號00000000000000
    00）、國民身分證，均係於八十八年一月二十八日十四時許，在臺北市○○路○
    段六十四號六樓被竊一節，亦據被害人甲○○於警訊中指述明確（詳八十八年度
    偵字第四九二０號偵查卷第十頁及其反面），並有臺北縣警察局贓物認領保管單
    一紙在卷可佐（附於同上卷第十四頁）。而被告丁○○於警訊中稱乙○○的國民
    身分證是一名綽號「小波」男子交給伊的，「小波」真實姓名不清楚等語（詳同
    上偵查卷第五頁），於偵查中改稱給戊○○的二張洪雅雯信用卡，是伊姐姐洪雅
    雯過期不要的（詳八十八年度偵字第一三八四五號偵查卷第三十七頁及其反面）
    ，另外二張乙○○及何官翠眉的信用卡是伊朋友給的，也是過期的，再拿給戊○○，而乙○○的身分證是乙○○在伊被查獲前約十天在汐止借給伊的，因為他知
    道伊被通緝，所以借伊的，但伊都未用過（詳同上卷第四十五頁反面、第四十六
    頁及第七十七頁反面）等語，惟於本院審理時先稱乙○○的身分證是遺留在伊朋
    友處，伊保管在身上，何官翠眉的信用卡是撿到，而交付給戊○○之丙○○的信
    用卡，是伊姐姐過期的等語（詳本院九十年一月三十一日訊問筆錄），嗣又改稱
    丙○○的信用卡是撿到的等語（詳本院九十年七月二十五日審判筆錄），其先後
    供述取得上開信用卡及國民身分證之來源不一，且前後矛盾，均非可採。雖被告
    戊○○於本院審理時曾供稱丙○○有二人，一個是丁○○的姐姐（洪雅雯）、一
    個是男的丙○○，而信用卡是男的丙○○直接拿給伊的等語（詳本院九十年二月
    十四日訊問筆錄），又被告丁○○確有姓名為洪雅雯之胞姐，有戶籍謄本在卷可
    參，然本件查獲時扣到之丙○○信用卡確係洪雅「文」所有，而非洪雅「雯」所
    有，且係丙○○於右述時、地被竊，已如前述，非被告戊○○所稱係丙○○親自
    交付予伊，是被告戊○○此部分所供，不足採信，再者，本件並未扣有洪雅「雯
    」之信用卡，則被告丁○○前稱交給被告戊○○之信用卡是伊姐姐洪雅雯過期的
    信用卡，並非丙○○的信用卡，亦不足取。從而，可認被告丁○○前揭所辯，顯
    係事後飾卸之詞，不足採信。本件事證明確，被告丁○○犯行堪以認定。
二、核被告丁○○所為係犯有刑法第三百二十條第一項之竊盜罪。其先後二次竊盜犯
    行，時間緊接，所犯罪名相同，顯係出於概括之犯意為之，為連續犯，爰依刑法
    第五十六條之規定以一罪論，並加重其刑。查被告丁○○曾於八十五年間因妨害
    自由案件，經臺灣臺北地方法院以八十五年度訴字第一二七０號判決判處有期徒
    刑四月，緩刑三年確定，嗣因違反麻醉藥品管理條例案件，經本院以八十五年度
    易字第六三八九號判決判處有期徒刑三月確定，並經臺灣臺北地方法院裁定撤銷
    上開緩刑宣告，又於八十六年間因違反麻醉藥品管理條例案件，經臺灣臺北地方
    法院以八十六年度易字第六三五號判決判處有期徒刑六月確定，經合併執行而於
    八十七年五月十一日縮刑期滿執行完畢，此有台灣高等法院檢察署刑案紀錄簡覆
    表附卷可稽，其受有期徒刑執行完畢五年以內再犯本件有期徒刑以上之罪，為累
    犯，依刑法第四十七條、第七十條之規定遞加重其刑。爰審酌被告丁○○之素行
    、犯罪之動機、目的、手段、所生損害及犯罪後仍飾詞圖免刑責等一切情狀，量
    處如主文所示之刑，又被告丁○○於犯罪行為後，刑法第四十一條已於九十年一
    月十日修正，並於同年月十二日生效，依該條第一項之規定：「犯最重本刑為五
    年以下有期徒刑以下之刑之罪，而受六個月以下有期徒刑或拘役之宣告，因身體
    、教育、職業、家庭之關係或其他正當理由，執行顯有困難者，得以一元以上三
    元以下折算一日（現已提高一百倍），易科罰金。但確因不執行所宣告之刑，難
    收矯正之效，或難以維持法秩序者，不在此限」，比較新舊法，以新法有利被告
    ，依刑法第二條第一項前段規定，應適用新法即修正後刑法第四十一條第一項之
    規定，諭知易科罰金之折算標準。。
據上論斷，應依刑事訴訟法第二百九十九條第一項前段，刑法第二條第一項前段、第
五十六條、第三百二十條第一項、第四十七條、第四十一條第一項，罰金罰鍰提高標
準條例第一條前段、第二條，判決如主文。
本案經檢察官徐名駒到庭執行職務
中      華      民      國      九十      年      八      月      八    日
                                  臺灣板橋地方法院刑事第三庭
                                          法  官  李  幼  妃
右正本證明與原本無異。
如不服本判決，應於判決送達後十日內，向本院提出上訴狀。
                                          書記官  強  梅  芳
中      華      民國      九十      年      八      月      十    日
附錄本案論罪科刑法條全文
刑法第三百二十條
意圖為自己或第三人不法之所有，而竊取他人之動產者，為竊盜罪，處五年以下有期
徒刑、拘役或五百元以下罰金。
意圖為自己或第三人不法利益，而竊佔他人之不動產者，依前項之規定處斷。
前二項之未遂犯罰之。


司法院資訊處製作；財團法人民間司法改革基金會備份。
